# 请教陈老师执行新金融工具准则下集团范围内子公司之间的往来款项如何计提减值

提问人：奔跑城里 时间：2019-12-19 08:05:13
事项：
甲集团公司原会计政策规定集团范围内关联方之间的往来款项不计提减值准备，甲集团从 2019.1.1开始执行新的金融工具准则，关联方之间按照预期信用损失计提减值准备。
因执行新金融工具准则，集团公司安排在集团范围内清偿往来款项，导致各单体报表其他应收/应付关联方往来款项在 2019 年度变化很大，按照预期信用损失计算的年初坏账在本年大额冲回，财务报表计提信用风险损失变动异常。
项目组意见：如果年末应收关联方的款项已经全部收回（即：不存在减值风险），年初的减值是否可以不计提。

回答人：chenyiwei
如果债务人的偿债能力和财务状况在本年度内无显著变化，则本年度收回往来债权可以在一定程度上佐证该内部往来在年初未发生减值。

提问人：嫂嫂自重 时间：2019-12-20 08:05:13
陈版您好，同样业务分类的应收账款，每个子公司测算出来的预期信用损失率并不一致
是根据每个子公司各自的预期信用损失率计提减值，还是合并层面业务分类计算的预期信用减值率让各子公司计提呢？

回答人：chenyiwei
原则上首选根据每个子公司各自的预期信用损失率计提减值。